【裁判字號】    97,訴,1250
【裁判日期】    970731
【裁判案由】    毒品危害防制條例
【裁判全文】
臺灣臺北地方法院刑事判決              97年度訴字第1250號
公  訴  人  臺灣臺北地方法院檢察署檢察官
被      告  甲○○
                    （現於臺灣臺北監獄執行中）
上列被告因違反毒品危害防制條例案件，經檢察官提起公訴（97
年度毒偵字第1809號、第1810號），嗣於本院準備程序中，被告
就起訴事實為有罪之陳述，經本院合議庭裁定由受命法官獨任進
行簡式審判程序，判決如下：
    主      文
甲○○施用第一級毒品，累犯，處有期徒刑拾月；又施用第一級
毒品，累犯，處有期徒刑拾月；又施用第二級毒品，累犯，處有
期徒刑陸月。應執行有期徒刑貳年。
    事      實
一、甲○○前因施用毒品案件，經本院以87年度毒聲字第82號裁
    定送觀察、勒戒後，因有繼續施用毒品之傾向，經本院以87
    年度毒聲字第286號裁定送強制戒治，於民國88年6月30日強
    制戒治期滿，經臺灣臺北地方法院檢察署檢察官以88年度戒
    毒偵字第14號為不起訴處分確定；又因施用毒品案件，經本
    院以90年度毒聲字第188號裁定施以強制戒治，於91年4月30
    日執行完畢，並經臺灣高等法院以90年度上訴字第1606號判
    處應執行有期徒刑1年1月確定，於92年3月11日縮刑期滿執
    行完畢；再因施用毒品案件，分經判處有期徒刑8月、4月、
    7月、3月、9月確定，經臺灣高等法院以94年度聲字第1143
    號定應執行刑為有期徒刑2年3月，於96年6月28日縮刑期滿
    執行完畢。詎甲○○猶未能戒絕毒癮，分別基於施用第一、
    二級毒品之犯意，先於97年3月18日11時前回溯26小時內之
    某時，在臺北市○○路永吉公園之公共廁所內，以針筒注射
    之方式施用第一級毒品海洛因一次，又於同年3月24日17時
    前回溯26小時、96小時內之某時，在同上地點以針筒注射及
    玻璃球吸食器燒烤之方式，施用第一級毒品海洛因及第二級
    毒品安非他命各一次。嗣於97年3月17日、3月24日，甲○○
    因竊盜案件為警逮捕，經警採集其尿液送驗後，發現尿液分
    別呈現第一、二級毒品陽性反應，始悉上情。
二、案經臺北市政府警察局南港分局報告臺灣士林地方法院檢察
    署檢察官呈請臺灣高等法院檢察署檢察長令轉臺灣臺北地方
    法院檢察署檢察官偵查起訴，嗣於本院準備程序中，甲○○
    就被訴事實為有罪之陳述，經告以簡式審判之要旨，並聽取
    當事人之意見後，本院合議庭裁定以簡式審判程序審理。
    理      由
一、訊據被告甲○○對於上開犯罪事實坦承不諱（見本院97年7
    月17日準備程序筆錄及同日簡式審判筆錄），而被告97年3
    月17日為警查獲後排放採集之尿液，其送驗結果係呈現嗎啡
    及可待因類藥物陽性反應，有臺灣尖端先進生技醫藥股份有
    限公司97年3月26日濫用藥物檢驗報告1紙在卷可稽（見士林
    地檢署97年度毒偵字第1038號卷第9頁），另於97年3月24日
    經警查獲後排放採集之尿液，則呈現甲基安非他命、嗎啡及
    可待因類藥物陽性反應，亦有臺灣尖端先進生技醫藥股份有
    限公司97年4月2日濫用藥物檢驗報告1紙附卷可按（見士林
    地檢署97年度毒偵字第996號卷第5頁），足徵被告前開自白
    與事實相符。本件被告施用第一級毒品海洛因及第二級毒品
    安非他命之事證明確，其犯行堪以認定，應依法論科。
二、查被告前因施用毒品案件，經本院以87年度毒聲字第82號裁
    定送觀察、勒戒後，因有繼續施用毒品之傾向，經本院以87
    年度毒聲字第286號裁定送強制戒治，於88年6月30日強制戒
    治期滿，經臺灣臺北地方法院檢察署檢察官以88年度戒毒偵
    字第14號為不起訴處分確定；又因施用毒品案件，經本院以
    90年度毒聲字第188號裁定施以強制戒治，於91年4月30日執
    行完畢，並經臺灣高等法院以90年度上訴字第1606號判處應
    執行有期徒刑1年1月確定，於92年3月11日縮刑期滿執行完
    畢；再因施用毒品案件，分經判處有期徒刑8月、4月、7月
    、3月、9月確定，經臺灣高等法院以94年度聲字第1143號定
    應執行刑為有期徒刑2年3月，於96年6月28日縮刑期滿執行
    完畢等情，有臺灣高等法院被告前案紀錄表在卷可按，被告
    於本件前揭時地再次施用毒品之行為，屬多次犯施用毒品罪
    之情形（三犯以上），依法自應逕予追訴處罰。
三、按海洛因及安非他命分別為毒品危害防制條例第2條第2項第
    1款、第2款明定之第一級、第二級毒品。核被告所為，係犯
    毒品危害防制條例第10條第1項之施用第一級毒品罪共二罪
    ，及犯同條第2項之施用第二級毒品罪。被告施用前持有第
    一、二級毒品之行為，為嗣後施用該種毒品之行為所吸收，
    不另論罪。被告所犯上開二個施用第一級毒品行為，及一個
    施用第二級毒品行為，其犯意個別，行為互殊，應予分論併
    罰。查被告有上開有期徒刑執行完畢之前案執行情形，有卷
    附臺灣高等法院被告前案紀錄表可參，其受有期徒刑執行完
    畢後，5年以內故意再犯本件有期徒刑以上之罪，為累犯，
    所犯三罪均應依刑法第47條第1項規定加重其刑。爰審酌被
    告前因施用毒品，歷經觀察、勒戒程序，並經多次追訴審判
    及刑之執行，惟仍未能戒絕毒癮，復再犯本件施用毒品罪，
    其施用毒品雖對於社會秩序有一定影響，惟本質上究屬自我
    戕害行為，暨被告之生活狀況、智識程度及犯後坦承犯行之
    態度等一切情狀，就所犯各罪分別量處如主文所示之刑，並
    定應執行刑。
據上論斷，應依刑事訴訟法第273條之1第1項、第299條第1項前
段，毒品危害防制條例第10條第1項、第2項，刑法第11條前段、
第47條第1項、第51條第5款，判決如主文。
本案經檢察官陳清茂到庭執行職務
中    華    民    國    97    年    7     月    31    日
                  刑事第十一庭  法  官  林庚棟
以上正本證明與原本無異。
如不服本判決，應於判決送達後10日內，向本院提出上訴狀；上
訴書狀應敘述具體理由，未敘述上訴理由者，應於上訴期間屆滿
後20日內補提上訴理由書於本院。
                                書記官  殷玉芬
中    華    民    國    97    年    8     月    1     日
附錄本案論罪科刑法條全文
毒品危害防制條例第10條：
施用第1級毒品者，處6月以上5年以下有期徒刑。
施用第2級毒品者，處3年以下有期徒刑。


司法院資訊處製作；財團法人民間司法改革基金會備份。
